fi: Yhteensopiva ilmankuivaustekniikka: Kompressori; Kuivausaine; Peltier (lämpöelektrinen); Muu
ro-RO: Tehnologie de dezumidificare compatibilă: Compresor; Desicant; Peltier (termoelectric); Altele
nb: Kompatibel avfukterteknologi: Kompressor; Tørkemiddel; Peltier (termoelektrisk); Annet
zh-TW: 相容除濕技術: 壓縮機式; 除濕輪式; 珀爾帖 (熱電) 冷卻; 其他
tr: Uyumlu nem alma cihazı teknolojisi: Kompresör; Nem alıcı; Peltier (termoelektrik); Diğer
de: Kompatible Entfeuchtungstechnologie: Kompressor; Trockenmittel; Peltier (thermoelektrisch); Sonstiges
cs: Kompatibilní technologie odvlhčovače: Kompresor; Vysoušedlo; S Peltierovým článkem (termoelektrický); Jiné
ko: 호환 제습기 기술: 컴프레서; 건조제; 펠티어(열전기); 기타
sl-SI: Združljiva tehnologija razvlaževalnika zraka: Kompresor; Izsuševanje; Peltierjev element (termoelektrični); Druga
el: Συμβατή τεχνολογία αφυγραντήρα: Με συμπιεστή; Με αποξηραντικό στοιχείο; Peltier (θερμοηλεκτρικός); Άλλο
en: Compatible dehumidifier technology: Compressor; Desiccant; Peltier (thermoelectric); Other
ja: 対応除湿技術: コンプレッサー; デシカント; ペルチェ（熱電）; その他
sk-SK: Kompatibilná technológia odvlhčovačov: Kompresor; Vysúšadlo; Peltierov (termoelektrický) článok; Iné
lt-LT: Suderinama drėgmės surinktuvo technologija: Kompresorius; Sausiklis; Peltier (termoelektrinis); Kita
es: Tecnología de deshumidificador compatible: Compresor; Desecante; Peltier (termoeléctrico); Otros
hr-HR: Kompatibilna tehnologija odvlaživača zraka: Kompresor; Desikant; Peltier (termoelektrični); Ostalo
it: Tecnologia di deumidificazione compatibile: Compressore; Essiccazione; Peltier (termoelettrico); Altro
zh-CN: 兼容的除湿技术: 压缩机; 干燥剂; 珀尔帖（热电）; 其他
pl: Kompatybilna technologia osuszania: Kompresorowy; Adsorpcyjny; Peltier (termoelektryczny); Pozostałe
bg-BG: Съвместима технология за обезвлажнители: Компресор; Изсушител; Пелтие (термоелектрически); Друго
sv: Kompatibel avfuktningsteknik: Kompressor; Torkmedel; Peltier (termoelektrisk); Övrigt
th: เทคโนโลยีเครื่องลดความชื้นที่ใช้งานร่วมกันได้: คอมเพรสเซอร์; สารดูดความชื้น; เพลเทียร์ (เทอร์โมอิเล็กทริก); อื่นๆ
fr: Technologie de déshumidification compatible: Compresseur; Déshydratant; Peltier (thermoélectrique); Autre
ru: Совместимая технология осушителя воздуха: Компрессорный; Адсорбционный; Элемент Пельтье (термоэлектрический); Другой
vi: Công nghệ máy hút ẩm tương thích: Bộ nén; Chất hút ẩm; Peltier (nhiệt điện); Khác
pt-BR: Tecnologia de desumidificador compatível: Compressor; Dessecante; Peltier (termoelétrico); Outro
pt-PT: Tecnologia de desumidificador compatível: Compressor; Dessecador; Peltier (termoelétrico); Outro
nl: Compatibele ontvochtigingstechnologie: Compressor; Desiccant; Peltier (thermo-elektrisch); Overig
hu: Kompatibilis páramentesítő technológia: Kompresszor; Szárítószer; Peltier (termoelektromos); Egyéb
da: Kompatibel affugterteknologi: Kompressor; Tørremiddel; Peltier (termoelektrisk); Andet